【裁判字號】    94,上訴,1738
【裁判日期】    950530
【裁判案由】    偽造有價證券等
【裁判全文】
臺灣高等法院高雄分院刑事判決        94年度上訴字第1738號
上  訴  人  臺灣高雄地方法院檢察署檢察官
上  訴  人  丁○○
即  被  告
選任辯護人  蔡進清  律師
上列上訴人等因被告偽造有價證券等案件，不服臺灣高雄地方法
院92年度訴字第2130號中華民國94年9月30日第一審判決（起訴
案號：臺灣高雄地方法院檢察署92年度偵緝字第1037號、92年度
偵字第12492 號），提起上訴，本院判決如下：
     主  文
原判決撤銷。
丁○○意圖供行使之用，而偽造有價證券，處有期徒刑年捌月
，如附表一所示偽造之本票壹紙、附表二所示之偽造乙○○署押
壹枚，附表三所示之「應沒收之偽造署押」，均沒收。
    事  實
一、丁○○基於意圖為自己不法之所有及行使偽造私文書之概括
    犯意、意圖供行使之用偽造有價證券之犯意，於民國（下同
    ）89年4 月8 日，前往高雄縣旗山鎮○○里○○街116 巷2
    號甲○○所經營之旗陽汽車企業有限公司（下稱旗陽公司）
    ，向因公司經營需款之甲○○自稱係「乙○○」，並提示「
    乙○○」戶籍謄本，對甲○○訛稱：我係乙○○，可以為你
    代辦銀行貸款新臺幣（下同）800 萬元，然應預先提供旗陽
    公司營業執照、財務報表及其個人資料供評估等語，致甲○○不疑有他而陷入錯誤，並提供上開營業執照、財務報表及
    其個人等資料交付予丁○○，詎丁○○接續於同年7 月5 日
    ，再向甲○○訛稱：上開800 萬元貸款前，需先以旗陽公司
    名義購買不動產之土地，再以該土地向銀行設定抵押，而申
    請貸款額度可以提高，購買上開土地的錢，我可以先支付，
    俟上揭800 萬元貸款核撥下來，再扣掉土地款、手續費、佣
    金後，其餘費用款額再給付你，並可以藉由旗陽公司支票與
    廣興工業有限公司支票之互換票貼融資現金，以供辦理過戶
    及銀行擔保等語，致甲○○不疑有他而陷入錯誤，並簽發發
    票人旗陽公司甲○○之支票共計8 張之面額總計378 萬6000
    元，上開8 張支票及交通費1 萬5000元均交付予自稱「乙○○」姓名之丁○○持有，同時由自稱「乙○○」之丁○○於
    本票票號ＮＯ─381217號發票人欄內偽簽「乙○○」為發票
    人、發票日89年9 月10日、到期日89年9 月16日、面額90萬
    元、發票人地址台北市○○○路○ 段56巷2 號、身分證統一
    編號Ｚ000000000 號、指定受款人：旗陽汽車企業有限公司
    甲○○之票據1 紙，連同丁○○自廣興工業有限公司（以下
    簡稱廣興公司）支票取得32張支票中之9 張支票，均交付予
    甲○○收執持有，俾供雙方貸款及週轉現金之取信而互為擔
    保，致甲○○受有上開8 張支票及其總面額金額、交通費1
    萬5000元之損害。嗣於89年9 月25日發現上開「乙○○」為
    發票人之本票到期日89年9 月16日無法兌現，始知被騙。
二、丁○○復承上開概括之犯意，於89年7 月間許，前往彰化縣
    員林鎮○○里○○路○ 段46巷52弄95號丙○○所實際經營之
    廣興公司（公司登記負責人係洪文雄），向因公司經營需款
    之丙○○自稱為乙○○，而對丙○○訛稱：我係乙○○可以
    為你代辦銀行貸款1000萬元，然應預先提供廣興公司營業執
    照、工廠登記證、財務損益報表、個人資料供評估等語，致
    丙○○不疑有他而陷入錯誤，並提供上開營業執照等資料交
    付予自稱乙○○之丁○○，詎丁○○接續於同年7 月間某日
    ，再向丙○○訛稱：本件貸款，因廣興公司登記負責人係洪
    文雄而非丙○○，倘丙○○有2 棟透天不動產之房地時，銀
    行查詢貸款名義人丙○○信用、資力，均能迅速查核准貸，
    是需先以丙○○名義購買乙○○所有不動產之2 棟透天不動
    產之房地，先過戶於丙○○名下，以利銀行核貸，而購買上
    開2 棟透天不動產之房地，我可以先支付，惟應由丙○○簽
    發廣興公司洪文雄之支票32張面額總計為3450萬元，該支票
    32張均交付予我持有，俾供辦理房地過戶及提供銀行擔保用
    等語，丙○○不疑有他即委託自稱乙○○之丁○○代辦1000
    萬元之貸款事宜，並依約簽發支票32張及現金18萬元供為交
    通費用，均交付予自稱乙○○之丁○○持有受領後，丁○○
    再以上開廣興部分支票向不詳姓名年籍自稱陳先生之人票貼
    兌現調得現金100 萬元，並於89年8 月31日，在亞太銀行員
    林分行，於亞太銀行匯款回條之匯款人欄內偽填「乙○○」
    姓名，以「乙○○」名義，匯款87萬元予丙○○週轉，俟其
    貸款1000萬元核撥後再從中扣除。嗣丁○○再將上開廣興公
    司之32張支票中之9 張支票交付予甲○○，同時取得甲○○
    交付上開旗陽公司8 張支票，並將旗陽公司8 張支票中之7
    張支票（面額共計362 萬元）交付予丙○○持有，俾供丙○○於上開1000萬元尚未核貸准撥前之票貼兌換現金使用，而
    丙○○持上開旗陽公司7 張票中之5 張向銀行貼換現金274
    萬6000元後，始知自稱乙○○之人亦持其所簽發面額890 萬
    支票向甲○○換取732 萬元面額之支票。因此，丙○○連絡
    甲○○，並寄回其所有剩餘之旗陽公司支票面額60萬元、28
    萬元各1 張予甲○○。嗣於89年9 月15日後，有不詳姓名年
    籍之討債公司等人，前往上開廣興公司討債，丙○○始知受
    騙，經報警於89年9 月26日凌晨零時許，在高雄市○○區○○街83號華陽飯店525 室查獲丁○○，扣得上開「乙○○」
    戶籍謄本、存摺各1 本、旗陽公司甲○○簽發7 張支票交付
    予廣興公司丙○○簽收影本1 份、匯款單1 紙，始悉上情。
三、丁○○基於意圖為自己不法之所有及行使偽造私文書之概括
    犯意，(一)先於89年9月23日，持「戊○○」之身分證影本，
    前往高雄市前金區○○○路156號1樓之「旭展通信有限公司
    」，以申請人「戊○○」名義向該公司服務人員，申請辦理
    中華電信股份有限公司門號0000000000號之行動電話，並持
    上開公司行動電話門號之申請書，由丁○○於行動電話服務
    申請書（均一式四聯，含第四聯即紅色客戶聯、第三聯即綠
    色經銷商聯、第二聯即藍色代理商聯、第一聯即白色客服聯
    ）上申請人資料欄內填寫個人資料，並在申請書之「客戶名
    稱欄」、「客戶簽章欄」內，分別偽簽「戊○○」署押各1
    枚，據以偽造「戊○○」名義之行動電話服務申請書，交付
    於上開公司辦理申請門號事宜，足以生損害於戊○○及中華
    電信股份有限公司對客戶資料管理之正確性，並致中華電信
    股份有限公司陷於錯誤，而據以核發上開0000000000號行動
    電話門號晶片卡1張，並交付予丁○○，而丁○○詐得上開
    行動電話門號晶片卡後，最初由自己留用，嗣後再交由姓名
    年籍不詳自稱「林志雄」之成年人使用。(二)復於同年9月下
    旬某日，持「戊○○」之身分證影本，前往高雄市「雷笙通
    訊社」，以申請人「戊○○」名義向該通訊社銷售服務人員
    蔡孟修，申請辦理遠傳電信股份有限公司門號0000000000號
    之行動電話，並持遠傳ｃａｌｌ進迪士尼樂園優惠專案行動
    電話服務申請書，由丁○○於該行動電話服務申請書（均一
    式四聯，含白色遠傳客服聯、藍色客戶留存聯、黃色經銷商
    留存聯、紅色代理商留存聯）上申請人資料欄內填寫個人資
    料，並在申請書之「客戶姓名／公司名稱欄」、「申請人簽
    名／公司負責人暨公司印鑑欄」內，分別偽簽「戊○○」署
    押各1枚，據以偽造「戊○○」名義之行動電話服務申請書
    ，交付於上開公司辦理申請門號事宜，足以生損害於戊○○
    及遠傳電信股份有限公司對客戶資料管理之正確性，並致遠
    傳電信股份有限公司陷於錯誤，而據以核發上開0000000000
    號行動電話門號晶片卡1 張，並交付予丁○○，而丁○○詐
    得上開行動電話門號晶片卡後，最初由自己留用，嗣後再交
    由姓名年籍不詳自稱「林志雄」之成年人使用。嗣經警於89
    年9 月26日凌晨零時許，在高雄市○○區○○街83號華陽飯
    店525 室內，查獲並扣得丁○○隨身手提包內有上開行動電
    話申請書2 紙，始悉上情。
四、案經甲○○、丙○○告訴暨臺灣彰化地方法院檢察署報請臺
    灣高等法院檢察署核轉臺灣高雄地方法院檢察署檢察官偵查
    起訴。
    理  由
壹、程序方面
一、查被告上開犯罪事實欄一、二之犯行，係為甲○○、丙○○
    代辦貸款融資，且為當時生意失敗、欠錢莊債務怕被錢莊討
    債而假借「乙○○」名義詐騙情節，已據被告於89年9 月26
    日警詢及偵訊時均供承在卷（見臺灣高雄地方法院檢察署89
    年度偵字第2176 0號卷內偵訊筆錄、警詢筆錄），與被告前
    案之福建金門地方法院金城簡易庭91年度簡字第62號刑事簡
    易判決書及臺灣桃園地方法院93年度693 訴字第號刑事判決
    書內容所載之被告係為通緝事由而冒名之主觀犯意及客觀犯
    罪事實，均迥異不同，且犯罪構成要件及罪名亦互殊迥異，
    尚不生曾經判決確定之免訴事由，被告抗辯本案為上開案確
    定判決效力所及，應為免訴之判決，尚有誤會，合先敘明。
二、次按檢察官依法有調查犯罪及蒐集證據與詢問告訴人、被告
    、證人或鑑定人之權限；司法警察（官）依法亦具有調查犯
    罪嫌疑人犯罪情形及蒐集證據等職權，若其等所作之筆錄毫
    無例外的全無證據能力，當非所宜。再者，如上開陳述，係
    在可信之特別情況下所為，且為證明犯罪事實所必要，而於
    審判程序中發生事實上無法直接審理之原因時，若仍不承認
    該陳述之證據適格，即有未洽，為補救實務上採納傳聞法則
    可能發生之蒐證困難問題，自以使上開陳述取得證據能力，
    始符實體真實發見之訴訟目的。本件證人即告訴人甲○○前
    於警詢及偵查中所為證詞，嗣於本院審理時已傳拘不到，而
    上開陳述，客觀上有可信之特別情況，且為證明犯罪事實所
    必要，依刑事訴訟法第159 條之3 規定，證人甲○○於警詢
    、偵查中之證述，自具有證據能力。
貳、實體方面
一、上訴人即被告丁○○並未於本院審判期日到庭，惟查被告丁○○如何於上開時、地以「乙○○」名義向甲○○、丙○○
    訛稱貸款融資及持「戊○○」之身分證影本申辦行動電話晶
    片之事實，業據其於警、偵訊及原審審理時供承明確（見89
    年9月26日警詢筆錄、89年9月26日及91年4月26日、92年6
    月5日偵查筆錄、原審94年1月14日、同年4月26日、同年9月
    16日訊問筆錄），核與被害人甲○○於警詢時所指稱：「於
    89年4月8日丁○○他到我公司說要代我向銀行辦理貸款800
    萬元，我便將公司營業執照及個人資料、財務報表等資料影
    印給他，後約過2個月左右他打電話給我說可以辦理，他就
    帶3至4人說是銀行評估的到我公司看現場及評估價值後，便
    對我說可以先辦理信保貸款500萬內銀行一定准，於是我就
    答應他要辦理該項貸款，其間他陸續打約十幾次電話和我是
    談論貸款事宜，至7月5日他向我提出如要貸款大金額需先購
    置不動產及土地，便要我先開立8張支票金額共378萬6000元
    整，他 (丁○○)並提出9張廣興工業有限公司洪文雄所有支
    票面額共計569萬4000元，及由乙○○開立一張面額90萬元
    的本票作為擔保，並向我拿1萬5000元現金作為交通費用，
    期間他便失去聯絡無法找到，我才知道被騙」「他都以乙○○名義，並拿出一張乙○○的退伍令給我看，另我有看到他
    有一張丁○○的證件我才懷疑」等語（見89年9月25日警詢
    筆錄），證人戊○○於原審所結稱：「我不認識被告及林志
    雄」「（提示高雄市政府警察局警卷附第14頁中華電信門號
    申請書戊○○的簽名2枚，是否你所簽？）不是我簽的」「
    （提示高雄市政府警察局警卷附第15頁遠傳電信門號申請書
    戊○○的簽名2枚，是否你所簽？）不是我簽的」「我的身
    分證有遺失過，沒有去申請0000000000號（中華電信）、
    0000000000號（遠傳電信）門號」「（提示高雄市政府警察
    局警卷附第13頁，有何意見？）這是我身分證影本沒錯」等
    語（見原審卷第254 至256 頁），證人丙○○於本院95年4
    月4 日審理時所證述之情節，均大致相符；並有上開「乙○○」戶籍謄本、存褶各1 本、旗陽公司營業執照及其營利登
    記證、股東名單、公司登記事項卡各1 份、旗陽公司甲○○
    簽發7 張支票交付予廣興公司丙○○簽收影本1 份、亞太銀
    行匯款回條1 紙、行動電話申請書2 紙、戊○○身分證影本
    1 份、9 張廣興公司洪文雄支票、7 張旗陽公司甲○○支票
    附卷可稽，是被告上開自白核與事實相符，本件事證明確，
    被告之犯行洵堪認定。
二、核被告所犯事實欄一之所為，係犯刑法第216 條、第212 條
    之行使偽造特種文書罪、第201 條第1 項偽造有價證券罪及
    第339 條第1 項之詐欺取財罪，被告行使偽造之乙○○戶籍
    謄本部分，公訴人以刑法第216 條、第211 條之行使變造公
    文書罪起訴，尚有未洽，起訴法條應予變更，又其行使偽造
    有價證券之低度行為，應為偽造之高度行為所吸收，不另論
    罪；又銀行為便利存款人取款匯款而印好供人索取填寫之匯
    款憑條，非可流通市面得以自由轉讓，衹屬私文書之一種，
    不能認為有價證券，其偽造而行使以達詐欺取款之目的者，
    應從一重論以行使偽造私文書之罪（最高法院49年臺上字第
    1409號判例意旨足參），核被告上開犯罪事實欄二之取得丙○○名義支票32張及現金18萬元供為交通費用，並以「乙○○」名義之匯款87萬元予丙○○週轉之匯款回條及詐欺所為
    ，係犯刑法第216 條、第210 條行使偽造私文書罪、第339
    條第1 項詐欺取財既遂罪，其偽造「乙○○」署押行為，係
    偽造私文書之部分行為，又該偽造私文書之低度行為為行使
    之高度行為所吸收，均不另論罪；再被告所為事實欄三之偽
    簽「戊○○」署押，據以申請行動電話晶片所為，係犯刑法
    第216 條、第210 條之行使偽造私文書罪、第339 條第1 項
    之詐欺取財罪，又其偽造各該申請書之私文書之低度行為應
    為其後行使之高度行為所吸收，不另論罪，應依行使偽造私
    文書罪論處；又被告所為多次之行使偽造私文書、詐欺取財
    犯行，均時間緊接，方法相同，各觸犯構成要件相同之罪名
    ，為連續犯，應分別論以一罪並均依法加重其刑；其所犯上
    開行使偽造特種文書、偽造有價證券、行使偽造私文書罪與
    詐欺取財既遂罪四者間，有方法、結果之牽連關係，應從較
    重之偽造有價證券罪處斷；被告行使偽造「乙○○」名義之
    匯款回條部分，雖未經公訴人起訴，惟此部分與起訴部分有
    牽連犯之裁判上一罪關係，本院自得併予審判。
三、原審予以論罪科刑，固非無見，惟查本件被告所犯刑法第
    201 條第1 項之偽造有價證券罪，其法定最輕本刑為3 年以
    上有期徒刑，依刑事訴訟法第273 條之1 第1 項之規定，應
    不適用簡式審判程序，原審竟依簡式審判程序審判，其所適
    用之訴訟程序顯屬違法，被告上訴意旨，以原審量刑過重，
    雖無理由，惟公訴人上訴意旨，執上開理由，指摘原判決不
    當，為有理由，應由本院將原判決予以撤銷改判；審酌被告
    犯罪之動機、目的、手段，及其偽造有價證券、行使偽造私
    文書所詐得上開旗陽公司甲○○之支票8 張面額總計378 萬
    6000元及交通費1 萬5000元、廣興公司丙○○之32張支票面
    額總計3450萬元及現金18萬元供為交通費用，且於89年9 月
    15日後，有不詳姓名年籍之討債公司等人，前往上開廣興公
    司討債情節，對被害人等造成之損害甚鉅；又所偽造本票之
    犯罪情節非輕，且被告除上開已扣案支票7 張外，其餘支票
    去向流通不明等一切情狀，爰量處如主文第2 項所示之刑。
    至於附表一所示偽造之本票1 紙、附表二所示之偽造乙○○
    署押1 枚、附表三所示之「應沒收之偽造署押」，不問屬於
    犯人與否，均應分別依刑法第205 條、第219 條規定宣告沒
    收之。
四、被告丁○○經合法傳喚，無正當理由不到庭，爰不待其陳述
    ，逕行判決。
據上論斷，應依刑事訴訟法第369條第1項前段、第364條、第371
條、第299 條第1 項前段、第300 條，刑法第201 條第1 項、第
216 條、第210 條、第212 條、第339 條第1 項、第55條後段、
第205 條、第219 條，罰金罰鍰提高標準條例第1 條前段，判決
如主文。
本案經檢察官沈紹嘉到庭執行職務。
中    華    民    國    95    年    5    月    30    日
                  刑事第七庭    審判長法  官  莊飛宗
                                      法  官  黃三友
                                      法  官  黃憲文
以上正本證明與原本無異。
如不服本判決應於收受本判決後10日內向本院提出上訴書狀，其
未敘述上訴理由者，並得於提起上訴後10日內向本院補提理由書
狀（均須按他造當事人之人數附繕本）「切勿逕送上級法院」。
中    華    民    國    95    年    5    月    30   日
                                      書記官  施耀程
附錄本件論罪科刑法條
刑法第201條
意圖供行使之用，而偽造、變造公債票、公司股票或其他有價證
券者，處三年以上十年以下有期徒刑，得併科三千元以下罰金。
行使偽造、變造之公債票、公司股票或其他有價證券，或意圖供
行使之用，而收集或交付於人者，處一年以上七年以下有期徒刑
，得併科三千元以下罰金。
刑法第210條
偽造、變造私文書，足以生損害於公眾或他人者，處五年以下有
期徒刑。
刑法第216條
行使第二百十條至第二百十五條之文書者，依偽造、變造文書或
登載不實事項或使登載不實事項之規定處斷。
刑法第339條第1項
意圖為自己或第三人不法之所有，以詐術使人將本人或第三人之
物交付者，處五年以下有期徒刑、拘役或科或併科一千元以下罰
金。
刑法第217條
偽造印章、印文或署押，足以生損害於公眾或他人者，處三年以
下有期徒刑。
盜用印章、印文或署押，足以生損害於公眾或他人者，亦同。
刑法第205條
偽造、變造之有價證券、郵票、印花稅票、信用卡、金融卡、儲
值卡或其他相類作為提款、簽帳、轉帳或支付工具之電磁紀錄物
及前條之器械原料及電磁紀錄，不問屬於犯人與否，沒收之。
刑法第219條
偽造之印章、印文或署押，不問屬於犯人與否，沒收之。
附表一：偽造之有價證券本票1 紙詳見臺灣高雄地方法院檢察署
        89年度偵字第21761 號卷之全案卷宗之高雄市政府警察
        局警卷第16頁。
        【註：被告丁○○偽造之本票1 紙有價證券，依刑法第
        205 條規定，不問屬於犯人與否，有無經搜獲扣押，均
        應依第205 條規定之絕對義務沒收主義而宣告沒收之，
        並無斟酌餘地，併此敘明】
┌────────┬───┬──────┬───────┬───────┐
│ 本  票  號  碼 │發票人│金額(新台幣)│發    票    日│到    期    日│
├────────┼───┼──────┼───────┼───────┤
│ ３８１２１７   │乙○○│玖拾萬元    │89年9 月10日  │89年9月16日   │
│                │      │            │              │              │
├────────┼───┼──────┼───────┼───────┤
附表二：亞太銀行匯款回條1 紙詳見臺灣高雄地方法院檢察署89
        年度偵字第21761 號卷之全案卷宗之高雄市政府警察局
        警卷第20頁。
        【註：被告丁○○冒用「乙○○」名義，並偽造署押，
        於89年8 月31日亞太銀行員林分行之匯款回條之匯款人
        欄內偽造「乙○○」署押1 枚部分，依刑法第219 條規
        定，不問屬於犯人與否，均應依第219 條規定之絕對義
        務沒收主義而宣告沒收之，並無斟酌餘地，併此敘明。
附表三：行動電話申請書詳見臺灣高雄地方法院檢察署89年度偵
        字第21761 號卷之全案卷宗之高雄市政府警察局警卷第
        14頁、第15頁。
        【註：被告丁○○冒用「戊○○」姓名為申請名義人，
        並偽造其如下署押，而詐得以下行動電話門號之晶片。
        偽造以下署押部分，依刑法第219 條規定，不問屬於犯
        人與否，有無經搜獲扣押，均應依第219 條規定之絕對
        義務沒收主義而宣告沒收之，並無斟酌餘地，併此敘明
        。】
┌─┬───┬─────┬────┬──────────┬──────────┐
│編│申請名│門號      │電話實際│偽造之署押及盜用印章│應沒收之偽造署押    │
│號│義人  │          │使用人  │所產生之印文        │刑法第219 條規定    │
├─┼───┼─────┼────┼──────────┼──────────┤
│一│戊○○│0000000000│由被告黃│申請書申請人之客戶名│申請書之經銷商聯、代│
│  │      │中華電信股│茂金偽造│稱欄、客戶簽章欄內之│理商聯、客服聯、客戶│
│  │本件由│份有限公司│「戊○○│偽造「戊○○」署押各│留存聯上申請人之客戶│
│  │被告黃│行動電話門│」署押，│一枚（共計二枚）之一│名稱欄、客戶簽章欄內│
│  │茂金冒│號        │交易完成│式四聯之其中第四聯即│偽造「戊○○」署押各│
│  │「蘇忠│          │，上開門│紅色客戶留存聯內偽造│一枚（合計八枚）。（│
│  │誠」姓│          │號交由綽│「戊○○」署押。    │未扣案即一式之第一、│
│  │名向旭│          │號「林志│                    │二、三聯內客戶名稱欄│
│  │展通信│          │雄」之人│                    │、客戶簽章欄內偽造「│
│  │有限公│          │使用。  │                    │戊○○」署押各一枚。│
│  │司申請│          │        │                    │）                  │
├─┼───┼─────┼────┼──────────┼──────────┤
│二│戊○○│0000000000│由被告黃│申請書申請人之客戶姓│申請書之經銷商聯、代│
│  │      │遠傳電信  │茂金偽造│名欄、客戶簽章欄內之│理商聯、客服聯、客戶│
│  │本件由│          │「戊○○│偽造「戊○○」署押各│留存聯上申請人之客戶│
│  │被告黃│          │」署押，│一枚（共計二枚）之一│姓名欄、客戶簽章欄內│
│  │茂金冒│          │交易完成│式四聯之其中藍色聯即│偽造「戊○○」署押各│
│  │「蘇忠│          │，上開門│客戶留存聯內偽造「蘇│一枚（合計八枚）。（│
│  │誠」姓│          │號交由綽│忠誠」署押。        │未扣案即一式之白色│
│  │名向雷│          │號「林志│                    │客服聯、黃色經銷商│
│  │笙通訊│          │雄」之人│                    │聯、紅色代理商聯內│
│  │社申請│          │使用。  │                    │之客戶姓名欄、客戶簽│
│  │      │          │        │                    │章欄內偽造「戊○○」│
│  │      │          │        │                    │署押各一枚）。      │
├─┼───┼─────┼────┼──────────┼──────────┤


司法院資訊處製作；財團法人民間司法改革基金會備份。
